臺灣雲林地方法院刑事判決　　　　　　　96年度簡上字第23號
上　訴　人　臺灣雲林地方法院檢察署檢察官
被　　　告　丁○○
　　　　　　　　　　國民
　　　　　　　　　　（現於臺灣雲林戒治所）
　　　　　　甲○○
　　　　　　　　　　國民
　　　　　　　　　　（現另案在臺灣雲林第二監獄執行中）
上列被告因竊盜案件，上訴人不服本院中華民國96年01月04日9
5年度虎簡字第227號刑事簡易判決（聲請簡易判決處刑書案號：
95年度偵字第2804號），提起上訴，本院第二審合議庭判決如下
：
    主  文
上訴駁回。
    事實及理由
一、犯罪事實：
    丁○○前因竊盜案件，經本院於民國93年01月15日、93年08
    月16日，以92年度港簡字第335 號、93年度港簡字第172 號
    判決分別判處有期徒刑5 月、6 月（如易科罰金，均以銀元
    300 元折算1 日）確定，二罪接續執行，於94年03月29日執
    行完畢。甲○○則因毒品危害防制條例案件，經本院於91年
    08月18日、92年08月18日，以91年度訴字第219 號、92年度
    易字第341 號判決分別判處有期徒刑10月、6 月（如易科罰
    金，以銀元300 元折算1 日）確定，二罪接續執行，於93年
    12月16日假釋出監，94年01月16日假釋期滿，未經撤銷假釋
    ，以執行完畢論。丁○○與甲○○共同基於意圖為自己不法
    所有之犯意聯絡，由甲○○駕駛車號KR2-337 號機車，搭載
    丁○○，於95年05月28日下午04時30分許，至雲林縣麥寮鄉
    ○○路667 號廢棄飼料工廠，二人共同進入該工廠內，徒手
    竊取丙○○所有抽風用風管重約74公斤，價值約新臺幣（下
    同）518 元，得手後為便於搬運該風管，甲○○復騎乘上開
    機車返家拖行二輪車1 臺，再度返回該飼料工廠時，旋為警
    據報當場查獲，而悉上情。
二、認定犯罪事實所憑證據及理由：
(一)、證據能力部分：
    被告丁○○、甲○○對於檢察官所舉書面證據之證據能力，
    於審判程序同意作為證據，本院審酌該等書面陳述作成時之
    情況，認為適當，依刑事訴訟法第159 條之5 第1 項之規定
    ，認有證據能力。
(二)、證明力部分：
１、上揭犯罪事實，業據被告丁○○於警詢、檢察官面前及本院
    審理時坦承：95年05月28日下午04時30分許，甲○○騎KR2-
    337 號機車，載我到雲林縣麥寮鄉○○路一處飼料工廠內，
    共同徒手竊取風管，打算將風管載至資源回收場變賣得款花
    用，得手後，為方便載運風管，甲○○再以機車拖二輪車到
    現場，正在將竊得風管搬運至二輪車上，即為警查獲；被告
    甲○○於警詢、檢察官面前及本院審理時供承：95年05月28
    日下午，騎機車載丁○○至雲林縣麥寮鄉○○路一處廢棄飼
    料工廠，徒手竊取該工廠內之飼料送風管，欲變賣得款花用
    ，為搬運竊得風管，我又騎機車回家拖板車，已將一部分風
    管搬運放在板車上面等語不諱。核與被害人陳燦燻於警詢陳
    稱：警方於95年05月28日下午04時30分許，在雲林縣麥寮鄉
    ○○路667 號一處廢棄之飼料工廠查獲被告甲○○、丁○○
    竊取我工廠內之風管，合計重約74公斤，價值約518 元等情
    相符，並有被害人陳燦燻領回被竊風管所簽具之贓物認領保
    管單1 紙、現場照片7 張在卷可稽，被告甲○○、丁○○自
    白核與事實相符，堪以採信。
２、本件被告甲○○、丁○○共同竊盜犯行，事證明確，自應依
    法論科。
三、論罪科刑之理由：
(一)、行為後法律有變更者，適用行為時之法律。但行為後之法律
    有利於行為人者，適用最有利於行為人之法律，現行刑法第
    2 條第1 項定有明文。被告甲○○、丁○○行為後，刑法業
    於94年01月07日修正，於94年02月02日公布，並於95年07月
    01日施行，是本件被告行為後，法律已有變更。又參酌最高
    法院95年05月23日第8 次刑事庭會議決議，現行刑法第2 條
    第1 項之規定，係規範行為後法律變更所生新舊法律比較適
    用之準據法，於新刑法施行後，應適用新刑法第2 條第1 項
    之規定，另比較新舊法時，應就罪刑有關之共犯、未遂犯、
    想像競合犯、牽連犯、連續犯、結合犯，以及累犯加重、自
    首減輕暨其他法定加減原因（如身分加減）與加減例等一切
    情形，綜其全部罪刑之結果而為「從舊從輕」之比較。本案
    關於新舊法比較及法律之適用，詳如附表所示，應依刑法第
    2 條第1 項前段規定，整體適用修正前刑法相關規定，合先
    敘明。
(二)、核被告丁○○、甲○○所為，均係犯刑法第320 條第1 項竊
    盜罪。
(三)、被告丁○○、甲○○間，就本件竊盜犯行，有犯意聯絡及行
    為分擔，為共同正犯，有關共同正犯之新舊法適用問題，如
    附表所示。
(四)、被告丁○○前因竊盜案件，經本院於93年01月15日、93年08
    月16日，以92年度港簡字第335 號、93年度港簡字第172 號
    判決分別判處有期徒刑5 月、6 月（如易科罰金，均以銀元
    300 算1 日）確定，二罪接續執行，於94年03月29日執行完
    畢。被告甲○○則因毒品危害防制條例案件，經本院於91年
    08 月18 日、92年08月18日，以91年度訴字第219 號、92年
    度易字第341 號判決分別判處有期徒刑10月、6 月（如易科
    罰金，以銀元300 元折算1 日）確定，二罪接續執行，於93
    年12月16日假釋出監，94年01月16日假釋期滿，未經撤銷假
    釋，以執行完畢論，有臺灣高等法院被告前案紀錄表在卷可
    稽，被告丁○○、甲○○均於有期徒刑執行完畢後，5 年以
    內再故意犯本件有期徒刑以上之罪，均為累犯，均應依修正
    前刑法第47條加重其刑。
(五)、原審以被告丁○○、甲○○竊盜之犯行，事證已臻明確，並
    審酌被告丁○○、甲○○貪圖小利，擅入廢棄之飼料工廠竊
    取風管意圖變賣換現，惟所竊物品價值不高，犯罪情節尚非
    十分嚴重，及犯後坦白承認等犯罪之動機、目的、手段及所
    造成損害等一切情狀，各量處有期徒刑4 月，並依刑事訴訟
    法第449 條第1 項前段、第454 條第2 項，刑法第2 條第1
    項前段、第320 條第1 項、第28條（原審贅引修正前）、第
    47 條 （修正前）、第41條第1 項前段（修正前），罰金罰
    鍰提高標準條例第1 條前段、第2 條（刪除前）之規定，並
    均諭知易科罰金之折算標準，原判決認事用法俱無違誤，量
    刑亦屬妥適。檢察官上訴意旨認本件被告二人正值青壯年，
    且均有竊盜前科，以判決有期徒刑6 月為適當，原判決過輕
    為由提起上訴，為無理由，應予駁回。
四、檢察官另依修正前竊盜犯贓物犯保安處分條例第3 條第1 項
    第1 款（即修正後竊盜犯贓物犯保安處分條例第3條第1 項，
    惟修正前後之規定均相同），以被告丁○○有多次竊盜前科
    ，顯見有犯竊盜罪之習慣為由，聲請令入勞動場所強制工作
    。惟按應執行之刑未達1 年以上者，不適用本條例，修正後
    竊盜犯贓物犯保安處分條例第2 條第4 項定有明文（本條項
    並未修正）。本件被告丁○○應執行之刑既未達1 年以上，
    自無上開條例之適用，公訴人聲請本院併諭知被告丁○○於
    刑之執行前令入勞動場所強制工作，容有誤會，附此敘明。
五、至檢察官併辦意旨（臺灣雲林地方法案檢察署95年度偵字第
    4429號）另以：被告甲○○意圖為自己不法之所有，於94年
    12月15日下午4 時許，在雲林縣麥寮鄉○○路604 號專安橡
    膠塑膠公司（下稱專安公司）內，徒手竊取鐵架15個、大門
    落地窗1 個及鍋爐1 個等物，因認被告甲○○另涉犯刑法第
    320 條第1 項竊盜罪嫌等語。惟查，由卷附現場照片4 張所
    示，專安公司廠房牆壁已破損，缺口可容數人同時進入，其
    內物品散落各處；專安公司大門未上鎖，可以確定未遭竊之
    最後時間為94年11月4 日等情，業據林清曲即專安公司負責
    人林良吉之子陳述在卷。是專安公司幾近廢棄，有月餘均無
    人看守，且大門未鎖，廠房牆壁破損，有巨大缺口，不單被
    告甲○○，任何人均能輕易進入其內行竊，尚難僅因被告甲
    ○○當時在現場，即逕認其有竊盜行為。況被告甲○○為林
    水路發覺當時，專安公司之鐵架15個、大門落地窗1 個及鍋
    爐1 個等物均已失竊，上開贓物並非自被告甲○○身上所扣
    得；被告甲○○當時係單人騎乘機車，理應無從憑一己之力
    載運上開數量龐大、沈重之物，再者，遍查全卷，也無何證
    據資料，足認被告涉有上開竊盜犯行，被告甲○○此部分之
    犯罪嫌疑猶有未足，核與本案犯行間，尚難認具有連續犯之
    裁判上一罪關係，本院無從併予審判，爰退回檢察官另為適
    法之處理，併此敘明。
六、依刑事訴訟法第455 條之1 第3 項、第368 條，判決如主文
    。
本案經檢察官乙○○到庭執行職務。
中　　華　　民　　國　　96　　年　　5 　　月　　8 　　日
                  刑事第四庭    審判長法  官  吳福森
                                      法  官  曾鴻文
                                      法  官  李秋瑩
以上正本證明與原本無異。
不得上訴。
                                      書記官　邱明通
中　　華　　民　　國　　96　　年　　5 　　月　　8 　　日
附錄本案論罪科刑法條全文：
中華民國刑法第320條
意圖為自己或第三人不法之所有，而竊取他人之動產者，為竊盜
罪，處5 年以下有期徒刑、拘役或5 百元以下罰金。
意圖為自己或第三人不法之利益，而竊佔他人之不動產者，依前
項之規定處斷。
前二項之未遂犯罰之。
附表
┌────────┬────────┬────────┬────────┐
│法        條    │修正前規定      │修正後規定      │新舊法之適用    │
├────────┼────────┼────────┼────────┤
│刑法第320 條第1 │罰金罰鍰提高標準│刑法施行法第1 條│(一)適用舊法。    │
│項法定刑關於罰金│條例第1 條前段之│之1 規定：「中華│(二)本件被告丁○○│
│部分：罰金罰鍰提│規定：「依法律應│民國94年01月07日│、甲○○所犯刑法│
│高標準條例第1 條│處罰金、罰鍰者，│刑法修正施行後，│第320 條第1 項之│
│前段、現行法規所│就其原定數額得提│刑法分則編未修正│罪法定刑有罰金刑│
│定貨幣單位折算新│高為2 倍至10倍。│之條文定有罰金者│（銀元500 元以下│
│臺幣條例第2 條、│」              │，自94年01月07日│），且為刑法分則│
│刑法第33條第5 款│現行法規所定貨幣│刑法修正施行後，│編未修正之條文而│
│                │單位折算新臺幣條│就其所定數額提高│定有罰金刑者，於│
│                │例第2 條規定：「│為30倍，但72年06│刑法施行法第1 條│
│                │現行法規所定金額│月26日到94年01月│之1 修正增訂前，│
│                │之貨幣單位為圓、│07日新增或修正之│其貨幣單位為銀元│
│                │銀元或元者，以新│條文，就其所定數│，是被告丁○○、│
│                │臺幣元之3 倍折算│額提高為3 倍。」│甲○○所犯刑法第│
│                │之。」          │刑法第33條第5 款│320 條第1 項之罪│
│                │刑法第33條第5 款│規定：「罰金：新│，法定刑罰金部分│
│                │規定：「罰金：1 │臺幣1,000 元以上│，依修正後刑法施│
│                │元以上。」      │，以百元計算之。│行法第1 條之1 、│
│                │                │」              │修正後刑法第33  │
│                │                │                │條第5 款之規定，│
│                │                │                │所得科處之最高額│
│                │                │                │為新臺幣15,000元│
│                │                │                │，最低額為新臺幣│
│                │                │                │1,000 元，惟依被│
│                │                │                │告行為時之罰金罰│
│                │                │                │鍰提高標準條例第│
│                │                │                │1 條前段、修正前│
│                │                │                │刑法第33條第5 款│
│                │                │                │罰金刑之提高標準│
│                │                │                │，於適用罰金罰鍰│
│                │                │                │提高標準條例第1 │
│                │                │                │條前段及現行法規│
│                │                │                │所定貨幣單位折算│
│                │                │                │新臺幣條例第2 條│
│                │                │                │規定換算為新臺幣│
│                │                │                │時，最高額雖與新│
│                │                │                │法相同，然最低額│
│                │                │                │僅新臺幣3 元。比│
│                │                │                │較修正前後之刑法│
│                │                │                │法律，修正後刑法│
│                │                │                │第33條第5 款規定│
│                │                │                │對被告並非較為有│
│                │                │                │利，依刑法第2 條│
│                │                │                │第1 項前段規定，│
│                │                │                │應適用修正前刑法│
│                │                │                │第33條第5 款規定│
│                │                │                │。              │
├────────┼────────┼────────┼────────┤
│刑法第28條      │二人以上共同實施│二人以上共同實行│(一)適用新法。    │
│共同正犯        │犯罪之行為者，皆│犯罪之行為者，皆│(二)新法僅作定義上│
│                │為正犯。        │為共犯。        │之修正，使法律適│
│                │                │                │用更為明確，非法│
│                │                │                │律變更，自不生新│
│                │                │                │舊法比較問題，無│
│                │                │                │現行刑法第2 條第│
│                │                │                │1 項之適用，應適│
│                │                │                │用新法。        │
├────────┼────────┼────────┼────────┤
│刑法第47條      │受有期徒刑之執行│受徒刑之執行完畢│(一)適用舊法。    │
│累犯            │完畢，或受無期徒│，或一部之執行而│(二)被告丁○○前因│
│                │刑或有期徒刑一部│赦免後，五年以內│竊盜案件，經本院│
│                │之執行而赦免後，│故意再犯有期徒刑│於93年01月15日、│
│                │五年以內再犯有期│以上之罪者，為累│93年08月16日，以│
│                │徒刑以上之罪者，│犯，加重本刑至二│92年度港簡字第33│
│                │為累犯，加重本刑│分之一。第98條第│5 號、93年度港簡│
│                │至二分之一。    │2 項關於因強制工│字第172 號判決分│
│                │                │作處分之執行完畢│別判處有期徒刑5 │
│                │                │或一部之執行而免│月、6 月（如易科│
│                │                │除後，五年以內故│罰金，均以銀元30│
│                │                │意再犯有期徒刑以│0 元折算1 日）確│
│                │                │上之罪者，以累犯│定，二罪接續執行│
│                │                │論。            │，於94年03月29日│
│                │                │                │執行完畢。被告張│
│                │                │                │俊華則因毒品危害│
│                │                │                │防制條例案件，經│
│                │                │                │本院於91年08月18│
│                │                │                │日、92年08月18日│
│                │                │                │，以91年度訴字第│
│                │                │                │219 號、92年度易│
│                │                │                │字第34 1號判決分│
│                │                │                │別判處有期徒刑10│
│                │                │                │月、6 月（如易科│
│                │                │                │罰金，以銀元300 │
│                │                │                │元折算1 日）確定│
│                │                │                │，二罪接續執行，│
│                │                │                │於93年12月16日假│
│                │                │                │釋出監，94年01月│
│                │                │                │16日假釋期滿，未│
│                │                │                │經撤銷假釋，以執│
│                │                │                │行完畢論，有臺灣│
│                │                │                │高等法院被告前案│
│                │                │                │紀錄表在卷可稽，│
│                │                │                │被告丁○○、張俊│
│                │                │                │華均於有期徒刑執│
│                │                │                │行完畢後，5 年以│
│                │                │                │內再故意犯本件有│
│                │                │                │期徒刑以上之罪，│
│                │                │                │不論依修正前之刑│
│                │                │                │法第47條，或修正│
│                │                │                │後之刑法第47條第│
│                │                │                │1 項之規定，均構│
│                │                │                │成累犯，適用修正│
│                │                │                │前刑法第47條規定│
│                │                │                │，對被告丁○○、│
│                │                │                │甲○○並無不利，│
│                │                │                │依刑法第2 條第1 │
│                │                │                │項前段規定，應適│
│                │                │                │用修正前刑法第47│
│                │                │                │條規定，論以累犯│
│                │                │                │，加重其刑（最高│
│                │                │                │法院95年度第8 次│
│                │                │                │刑事庭會議決議要│
│                │                │                │旨參照）。      │
├────────┼────────┼────────┼────────┤
│刑法第41條第1 項│刑法第41條第1 項│刑法第41條第1 項│(一)適用舊法。    │
│前段易科罰金部分│前段規定：「犯最│前段規定：「犯最│(二)本件被告丁○○│
│                │重本刑為5 年以下│重本刑為5 年以下│、甲○○行為時之│
│                │有期徒刑以下之刑│有期徒刑以下之刑│易科罰金折算標準│
│                │之罪，而受6 個月│之罪，而受6 個月│，應以銀元100 元│
│                │以下有期徒刑或拘│以下有期徒刑或拘│至300 元折算為1 │
│                │役之宣告，因身體│役之宣告者，得以│日，經依現行法規│
│                │、教育、職業、家│新臺幣1,000 元、│所定貨幣單位折算│
│                │庭之關係或其他正│2,000 元或3,000 │新臺幣條例第2 條│
│                │當事由，執行顯有│元折算1 日，易科│規定換算為新臺幣│
│                │困難者，得以1 元│罰金。」        │後，應以新臺幣30│
│                │以上3 元以下折算│                │0 元至900 元折算│
│                │1日 ，易科罰金。│                │為1 日，修正後則│
│                │」罰金罰鍰提高標│                │以新臺幣1,000 元│
│                │準條例第2 條（已│                │、2,000 元3,000 │
│                │刪除）規定：「依│                │元折算1 日，修正│
│                │刑法第41條易科罰│                │後刑法第41條第1 │
│                │金或第42條第2 項│                │項前段規定，並非│
│                │易服勞役者，均就│                │較有利於被告，依│
│                │其原定數額提高為│                │刑法第2 條第1 項│
│                │100 倍折算1日 ；│                │前段規定，適用行│
│                │法律所定罰金數額│                │為時法律即修正前│
│                │未依本條例提高倍│                │刑法第41條第1項 │
│                │數，或其處罰法條│                │前段及罰金罰鍰提│
│                │無罰金刑之規定者│                │高標準條例第2條 │
│                │，亦同。」      │                │規定，定其易科罰│
│                │                │                │金之折算標準。  │
├────────┴────────┴────────┴────────┤
│綜合比較結果：本件被告之犯行，適用修正前刑法第33條第5 款、第41條第1 項│
│前段規定，對被告較為有利；適用修正前刑法第47條規定，對被告並無不利，綜│
│合全部罪刑之比較，應以舊法較有利於被告，故本案應一體適用舊刑法。（刑法│
│第28條並非法律變更，無新舊法比較之問題，一律適用新法。）              │
└───────────────────────────────────┘
